臺灣彰化地方法院刑事判決　　　　　　　94年度易字第1399號
公　訴　人　臺灣彰化地方法院檢察署檢察官
被　　　告　乙○○
上列被告因違反家庭暴力防治法之違反保護令案件，經檢察官聲
請簡易判決處刑（94年度偵字第8464號），本院彰化簡易庭認為
不宜（94年度彰簡字第968號），簽移本院改依通常程序審理及
檢察官移送併案審理（94年度偵字第8971、9005號），因具有刑
事訴訟法第273條之1第1項之情形，本院裁定改依簡式審判程序
審理判決如下：
    主  文
乙○○連續違反法院依家庭暴力防治法第十三條第二項第一款、
第四款所為禁止直接騷擾行為及遠離工作場所之裁定，處有期徒
刑捌月。
扣案之酒瓶貳瓶及打火機壹個均沒收。
    犯罪事實及理由
一、犯罪事實：
(一)、乙○○係甲○○之夫，吳世民則係甲○○之弟，乙○○分別
    與甲○○、吳世民二人間具有家庭暴力防治法第三條第一、
    四款所定之家庭成員關係。乙○○明知本院曾於民國九十四
    年九月十二日，依家庭暴力防治法第十五條之規定，以九十
    四年度緊暫家護字第十三號核發民事暫時保護令，裁定令其
　　不得對甲○○實施身體或精神上不法侵害之行為，且不得直
　  接或間接對甲○○為騷擾、通話之聯絡行為，並應最少遠離
    甲○○之住居所（地址：彰化縣秀水鄉○○路四０八號）及
　　甲○○之工作場所「禾陞精密工業股份有限公司」（地址：
  　彰化縣彰化市○○路○段二六二號）至少二００公尺。詎乙
　　○○於九十四年九月十五日二十二時五十分收悉上開保護令
  　後，竟基於違反保護令之概括犯意，先於九十四年十月十一
    日凌晨二時五十九分、同日凌晨三時許，以其所有0000
    000000號行動電話發送內容為「妳再不接電話我會每
    天電話吳家」之簡訊二次與甲○○所有之00000000
    00號行動電話，同年十月十一日十三時十三分許，則以其
    所有上開行動電話撥打甲○○上開行動電話，連續騷擾甲○
    ○；另於同年十月十二日十一時四分許，至甲○○上開工作
    地點；再於同年十月十九日上午五時五分許，至甲○○上開
    工作場所內，並於甲○○欲撥打電話報警之際，以拉扯甲○
    ○衣領之強暴方式，並對甲○○恫嚇稱：妳再打看看，我就
    把妳的手機摔壞等語，以加害財產之事恐嚇甲○○，使其心
    生畏佈，藉此阻止甲○○打電話報警，妨害其行使權利，並
    致生危害於甲○○之財產安全，乙○○即以此方式違反法院
    所為前述之裁定，幸經甲○○在場同事將二人分開，並報警
    處理，始未造成損傷。又乙○○明知本院於九十四年九月三
    十日，復依家庭暴力防治法第十三條之規定，以九十四年度
    家護字第六九八號核發民事通常保護令，裁定令其不得對甲
    ○○實施身體或精神上不法侵害之行為，且不得直接或間接
    對甲○○為騷擾之聯絡行為，並應最少遠離甲○○之工作場
    所（地址：彰化縣彰化市○○路二六二號「禾陞精密工業股
    份有限公司」）至少一百公尺。詎乙○○於九十四年十月二
    十三日十四時十分許收悉上開保護令後，另於九十四年十一
    月六日十九時二十一分許，因不滿甲○○前至其住處告知其
    父親欲離婚之事，竟仍承繼上開違反保護令之概括犯意及基
    於恐嚇危害安全之犯意，先是撥打電話給甲○○之弟吳世民
    ，向吳世民恐嚇稱：「我已向父母親辭行了，我等一下要到
    你們家撥汽油，誰叫她不接我的電話」等語，以加害財產之
    事恐嚇吳世民，使其心生畏佈，致生危害於其財產安全，乙
    ○○隨即於同日十九時四十五分許，持其所有二瓶酒瓶裝之
    汽油、打火機一個及甲○○之衣服，至甲○○位於彰化縣秀
    水鄉○○路四０八號之住處三合院圍牆門口外一公尺處之馬
    路上，將甲○○之衣服丟在地上，並撥灑汽油在甲○○衣服
    上，準備以打火機點燃汽油以放火燒燬甲○○之衣服洩憤，
    藉此騷擾甲○○，幸為警及時趕到制止，始未造成損害。乙
    ○○即以此方式連續違反法院所為前述之民事暫時保護令及
    通常保護令。
(二)、案經彰化縣警察局彰化分局先後報請臺灣彰化地方法院檢察
    署檢察官偵查後聲請簡易判決處刑，本院彰化簡易庭認為不
    宜，簽移本院改依通常程序審理。
二、理由：
(一)、證據名稱：
１、證人即被害人甲○○、吳世民於警詢、本院審理中之證詞。
２、本院九十四年度緊暫家護字第十三號民事暫時保護令及九十
    四年度家護字第六九八號民事通常保護令、彰化縣警察局彰
    化分局保護令執行紀錄表二份。
３、現場照片二張、監視器光碟翻拍照片二張、手機簡訊翻拍照
    片四張。
４、被告乙○○在警詢、偵訊、本院訊問、準備及審理程序中之
    自白。
５、台灣高等法院被告前案紀錄表、入出監資料、臺灣彰化地
    方法院檢察署刑案資料查註紀錄表。
(二)、量刑之理由
　　被告不思珍惜昔日結褵之情，藐視保護令狀，多次違反法院
  　保護令狀所諭示應遵循之事項，無故對配偶為家庭暴力、騷
    擾行為，顯見其反省自律之能力至為欠缺。又其行為已然危
    及被害人之人身安全，且被告夙有飲酒之習慣，易因酒後行
    為失控而釀成重大災禍，被害人長期遭受侵害，精神及心理
    已處於極度不安、恐懼之狀態，受害後仍心存餘悸。是被告
    行為之惡性非屬輕微，不能等閒視之，自不宜量處六月以下
    之有期徒刑，始符認事、論理及用法之平，兼促使被告能靜
    下心來，反省檢視自己不當之言行。爰審酌被告尚無前科之
    素行、犯罪之動機、手段、所生危害及犯後坦認犯行之態度
    等一切情狀，量處如主文所示之刑。
三、應依刑事訴訟法第四百五十二條、第二百七十三條之一第一
    項、第二百九十九條第一項前段、第三百十條之二、第四百
    五十四條第二項，家庭暴力防治法第五十條第一款、第四款
    ，刑法第十一條前段、第五十六條、第三百零四條第一項、
    第三百零五條、第五十五條、第三十八條第一項第二款，判
    決如主文。
四、如不服本判決，應於判決送達後十日內，向本院提出上訴狀
    （須附繕本），上訴於台灣高等法院台中分院。告訴人或被
    害人對於判決如有不服具備理由請求檢察官上訴者，其上訴
    期間之計算係以檢察官收受判決正本之日期為準。
中　　華　　民　　國　　94　　年　　12　　月　　12　　日
                  刑事第二庭    法  官  李水源
以上正本證明與原本無異。
如不服本判決，應於判決送達後十日內，向本院提出上訴狀（須
附繕本），上訴於台灣高等法院台中分院。
告訴人或被害人對於判決如有不服具備理由請求檢察官上訴者，
其上訴期間之計算係以檢察官收受判決正本之日期為準。
中　　華　　民　　國　　94　　年　　12　　月　　14　　日
                                書記官  廖建興
附錄本案論罪科刑法條全文：
家庭暴力防治法第50條
  違反法院依第13條、第15條所為之下列裁定者，為本法所稱之
  違反保護令罪，處3 年以下有期徒刑、拘役或科或併科新台幣
  10萬元以下罰金︰
  一　禁止實施家庭暴力行為。
  二  禁止直接或間接騷擾、接觸、通話或其他連絡行為。
  三  命遷出住居所。
  四  遠離住居所、工作場所、學校或其他特定場所。
  五  命完成加害人處遇計畫：戒癮治療、精神治療、心理輔導
      或其他治療、輔導。
